最高法院刑事判決                              八十六年度台上字第三四一○號
    上 訴 人  黃再福
右上訴人因違反麻醉藥品管理條例等罪案件，不服台灣高等法院台中分院中華民國八
十六年二月十二日第二審判決（八十五年度上訴字第一六八一、一六八二號，起訴案
號：台灣台中地方法院檢察署八十五年度偵字第三六八七、三七五七、六○一二號）
，提起上訴，本院判決如左：
    主  文
上訴駁回。
    理  由
按刑事訴訟法第三百七十七條規定，上訴於第三審法院，非以判決違背法令為理由，
不得為之。是提起第三審上訴，應以原判決違背法令為理由，係屬法定要件。如果上
訴理由狀並未依據卷內訴訟資料，具體指摘原判決不適用何種法則或如何適用不當，
或所指摘原判決違法情事，顯與法律規定得為第三審上訴理由之違法情形，不相適合
時，均應認其上訴為違背法律上之程式，予以駁回。本件上訴人黃再福對非法販賣安
非他命部分上訴意旨略稱：上訴人於原審抗辯警訊自白係出於刑求，不得採為判決基
礎，原審未為調查亦未於判決內說明，已有違背法令；又楊欣樺、陳忠良亦均於原審
供述警訊係遭刑求，故楊、陳之供述是否可採，不無可疑，原審未予調查亦有不合云
云。惟查：原判決已明本件業經上訴人於警訊供認販賣安非他命給陳忠良、楊欣樺
，於檢察官偵查時仍供稱販賣安非他命給陳忠良不諱，核與陳忠良、楊欣樺於警訊、
檢察官偵查時供稱向上訴人購買安非他命相符。又台中縣警察局沙鹿分駐所製作上訴
人筆錄之證人劉志中供稱：「我由楊欣樺供出安非他命係向黃再福購買，經我們在其
住處當場查獲的」、「陳忠良（筆錄）在他自由意識下所為」（見原審卷第四五頁）
，故上訴人之自白既經查明核與事實相符，自堪採為其犯罪之證據，為其認定上訴人
販賣安非他命所憑之證據。且上訴人於警訊時自白犯罪是否出於任意性，業經原審調
查，上訴人以此指摘原審未調查其自白有否刑求，顯與卷內資料不相符，自不得執為
第三審上訴之適法理由，其上訴違背法律上之程式，應予駁回。
再者，按刑事訴訟法第三百七十六條所列各罪之案件，經第二審判決者，不得上訴於
第三審法院，此觀該條文之規定甚明。上訴人被訴吸用安非他命違反麻醉藥品管理條
例部分，原判決係依該條例第十三條之一第二項第四款論處罪刑，查該罪名係屬刑事
訴訟法第三百七十六條第一款之案件。依首開說明，既經第二審判決，自不得上訴於
第三審法院，上訴人竟復提起上訴，顯為法所不許，應併予駁回。
據上論結，應依刑事訴訟法第三百九十五條前段，判決如主文。
中      華      民      國    八十六    年      六      月      六      日
                              最高法院刑事第二庭
                                  審判長法官  施  文  仁
                                        法官  陳  炳  煌
                                        法官  張  淳  淙
                                        法官  洪  文  章
                                        法官  林  錦  芳
      右正本證明與原本無異
                                              書  記  官
中      華      民      國    八十六    年      六      月     十二     日
